【裁判字號】    98,重訴,2
【裁判日期】    980619
【裁判案由】    擄人勒贖等
【裁判全文】
臺灣士林地方法院刑事判決               98年度重訴字第2號
公  訴  人  臺灣士林地方法院檢察署檢察官
被      告  乙○○
                    （另案於臺灣宜蘭監獄執行中）
選任辯護人  翁方彬律師
被      告  己○○
義務辯護人  黃教倫律師
上列被告等因擄人勒贖等案件，經檢察官提起公訴（97年度偵字
第9715號、第12243 號、第12750 號），本院判決如下：
    主  文
乙○○、己○○均無罪。
    理  由
一、公訴意旨略以：被告乙○○與被告己○○（綽號「小林」）
    、周志銘（綽號「捕仔」，另由檢察官發佈通緝偵查中）、
    綽號「慶昌」及另一亦不詳姓名年籍之成年男子共5 人，基
    於共同意圖勒贖而擄人之犯意聯絡，於民國96年9 月25日凌
    晨2 時許，在臺北縣八里鄉○○路統一超商前，以侵吞毒品
    為由，分持疑似槍枝物品共4 支，將戊○○及戊○○女友丁○○強押進入自小客車內，隨即載往臺北市北投區某不詳工
    寮內，共同毆打戊○○（未驗傷），並向戊○○恐嚇稱：若
    敢反抗將持槍殺死等語，致戊○○、丁○○心生恐懼而不敢
    抵抗，被告乙○○、被告己○○、周志銘復接續恐嚇戊○○
    聯繫友人付贖新臺幣（下同）200 萬元後，才同意釋放戊○○、丁○○，否則將把戊○○、丁○○殺害後棄屍至淡水河
    內，戊○○遂以電話聯繫友人甲○○、丙○○借款付贖，期
    間被告乙○○、被告己○○、周志銘為免遭人查覺，不斷更
    換囚禁戊○○、丁○○之處所，嗣經甲○○籌得60萬元，並
    於同年月28日晚間5 時許，在臺北市北投區忠義廟交付贖金
    後，被告乙○○、被告己○○、周志銘隨即先在臺北縣五股
    鄉國道1 號高速公路交流道釋放丁○○，嗣於同日晚間6 時
    許，再於臺北縣五股鄉○○路麥當勞速食店旁釋放戊○○，
    因認被告乙○○及己○○共同涉有刑法第305 條恐嚇、第34
    7 條第1 項之擄人勒贖罪嫌等語。
二、按犯罪事實應依證據認定之，無證據不得認定犯罪事實；又
    不能證明被告犯罪者，應諭知無罪之判決，刑事訴訟法第15
    4 條第2 項、第301 條第1 項分別定有明文。再所謂認定犯
    罪事實之證據，係指足以認定被告確有犯罪行為之積極證據
    而言，苟未能發現相當證據，或證據不足為不利於被告事實
    之認定時，即應為有利於被告之認定，更不必有何有利之證
    據，亦不能以推測或擬制之方法，以為裁判基礎（最高法院
    29年度上字第3105號、40年度臺上字第86號、56年度臺上字
    第807 號判例意旨參照）。
三、茲因兩造對於證人戊○○、丁○○、甲○○、丙○○於警詢
    所為證詞之證據能力有所爭執，另被告己○○對於證人戊○○、丁○○於警詢指認出其為犯罪嫌疑人之紀錄表（參97年
    度偵字第9715號卷第23頁、第31頁）證據能力有所爭執，本
    院先予敘明如下：
（一）證人戊○○、丁○○、甲○○、丙○○之警詢證詞證據能
      力部分：按「被告以外之人於審判外之言詞或書面陳述，
      除法律有規定者外，不得作為證據」、「被告以外之人於
      檢察事務官、司法警察官或司法警察調查中所為之陳述，
      與審判中不符時，其先前之陳述具有較可信之特別情況，
      且為證明犯罪事實存否所必要者，得為證據。」、「被告
      以外之人於審判中滯留國外而無法傳喚，其於檢察事務官
      、司法警察官或司法警察調查中所為之陳述，經證明具有
      可信之特別情況，且為證明犯罪事實之存否所必要者，得
      為證據。」，刑事訴訟法第159 條第1 項、第159 條之2
      、第159 條之3 第3 款分別定有明文。經查：證人戊○○
      、丁○○、丙○○於警詢之證詞，經核並無與審判中所證
      不符之情形，且其等警詢所證未經證明具有較可信之特別
      情況，揆諸前揭法條所示，自無證據能力；證人甲○○雖
      自97年10月6 日出境迄今未回國，而有滯留國外無法傳喚
      之情形，此有入出境查詢資料表1 份在卷可證（參本院卷
      第273 頁），然其於警詢所證未經證明具有較可信之特別
      情況，且其於偵查中業已就案情具結證述明確，故其於警
      詢所證並非證明犯罪事實存否所必要，揆諸前揭法條所示
      ，亦無證據能力。
（二）證人戊○○、丁○○於警詢對被告己○○所為「指認犯罪
      嫌疑人紀錄表」之證據能力部分，被告己○○之辯護人主
      張：警員庚○○請證人丁○○進行相片指認時，未告知指
      認人無論是否指認出來，警方都會繼續偵辦，以及犯罪嫌
      疑人之髮型、外觀可能已和指認照片有所不同等事項，有
      違「警察機關實施指認犯罪嫌疑人程序要領」（參本院卷
      第230 頁），因認不具證據能力等語（參本院卷第218 頁
      至第220 頁、第223 頁）。經查：
    １、按現行刑事訴訟法並無關於指認程序之規定，如何由證
        人正確指認犯罪嫌疑人，自應依個案之具體情形為適當
        之處理，法務部及司法警察主管機關對於指認程序所訂
        頒之相關要領規範，或學者發表之指認原則，無非提供
        辦案人員參考之資料，故證人之指認程序與相關要領規
        範不盡相符時，尚難謂係違反法律位階之「法定程序」
        ，遑論學者個人發表之指認原則。況指認之程序，固須
        注重人權之保障，亦需兼顧真實之發現，確保社會正義
        實現之基本目的，如證人於審判中，已依人證之調查程
        序，陳述其出於親身經歷之見聞所為指認，並依法踐行
        詰問之程序後，綜合證人於案發時停留之時間及所處之
        環境，足資認定其確能對被告觀察明白，認知被告行為
        之內容，該事後依憑個人之知覺及記憶所為之指認客觀
        可信，並非出於不當之暗示，亦未違背通常一般日常生
        活經驗之定則或論理法則，又非單以證人之指認為被告
        論罪之唯一依據時，自不得僅因證人之指認程序與相關
        要領規範或其他學者個人之見解未盡相符，遽認其無證
        據能力，此有最高法院94年度臺上字第3307號判決意旨
        可資參照。
    ２、警員庚○○於本院作證時，已自承指認程序有上開辯護
        人所指之疏失（參本院卷第218 頁至第220 頁），雖有
        違「警察機關實施指認犯罪嫌疑人程序要領」之規定，
        然揆諸前揭說明，證人戊○○、丁○○所為之指認是否
        具有證據能力，不以指認過程是否違背上開程序要領為
        單一論據，仍應由本院依證人戊○○、丁○○於本院證
        述之指認經過及緣由，綜合證人戊○○、丁○○於案發
        時停留之時間及所處之環境，是否能對犯罪行為人觀察
        明白？證人戊○○、丁○○進行指認時，有無經人不當
        暗示？其指認有無違背通常一般日常生活經驗之定則或
        論理法則等，來判斷其等指認結果是否具有證據能力。
    ３、經查，證人戊○○針對案發時對綽號「小林」之犯罪行
        為人接觸情形及指認過程於本院結證稱：伊與丁○○被
        押走的2 、3 天期間，綽號「小林」的男子有時候會進
        來我們所在的房間看一下就走，有一次是「小林」押伊
        出去打電話請人贖回自己，該2 、3 天內「小林」有時
        候一天來兩次，每次大約都10幾分鐘，伊與丁○○被釋
        放的經過是「小林」和一個不知名男子帶伊與丁○○出
        去，伊說：「出來2 、3 天，家裡的人會找我，我有找
        朋友要錢，你們要找的對象不是我，先讓我回去。」，
        「小林」及該不知名男子就開著伊的車到五股，先在交
        流道將丁○○放下，再帶伊到停車場，將車子放在那邊
        後，帶伊到五股麥當勞釐清事情，「小林」說這是誤會
        ，跟乙○○說清楚事情都OK，該還伊的東西都會還等語
        。伊在臺北看守所進行本件綽號「小林」之「犯罪嫌疑
        人紀錄表」指認，製作過程中，並未遭到警方脅迫、刑
        求、暗示，或是以其他不法方式對待，當時伊確實指認
        編號F 之人（即被告己○○）為綽號「小林」之人，但
        伊當時只是覺得很像而已，伊後來還有接受檢察官偵訊
        ，但沒有和檢察官提過自覺認錯人的事情，直到最後一
        次偵訊完幾天後，有一次在想這件事，伊一直回想照片
        上的人，覺得好像不是這個人，認為自己可能認錯人。
        伊今日來開庭見到被告己○○本人，確定被告己○○不
        是綽號「小林」之人，「小林」的樣子瘦瘦的，身高大
        概175 公分左右，頭髮是長的，比在庭的被告己○○長
        ，西裝頭旁分，沒有戴眼鏡，「小林」的眼睛比被告己○○大，膚色也比較白，所以丁○○指認「小林」就是
        被告己○○，應該也不實在，伊與被告己○○之前不認
        識，彼此間也沒有仇恨，伊如果看到「小林」會認得等
        語（參本院卷第129 頁至第154 頁）。證人丁○○針對
        案發時對綽號「小林」之犯罪行為人接觸情形及指認過
        程則於本院結證稱：伊與戊○○案發當時在位於漁人碼
        頭附近的「阿賢」家被人持槍押走，被押過程中換過共
        3 個地方，一直被關在房間，轉移地點時有被矇住眼睛
        或綁住手腳，但到拘禁處所時沒有，伊不清楚為何被押
        ，也沒有聽戊○○說過原因，對方沒有要伊付贖金，印
        象中他們要戊○○去打電話講關於錢的事，伊不知道戊○○有沒有欠對方錢，也沒有聽到此事，伊被拘禁期間
        有施用毒品，毒品不知道是何人給的，後來有一個年輕
        人先放伊回去，要伊回去拿錢。伊本來不知道押伊的人
        有一個叫「小林」，是後來被放走時才聽到，伊被押走
        那晚見過「小林」，被拘禁的2 、3 天期間，「小林」
        有時候一天來一次，每次停留半個小時左右，伊與「小
        林」沒有講過話，「小林」有帶戊○○去打電話，伊被
        釋放時是「小林」開車載伊離開拘禁地點，但伊與戊○○都沒有跟他講話。伊是在監所進行本件綽號「小林」
        之「犯罪嫌疑人紀錄表」指認，製作過程中，並未遭到
        警方刑求或以其他不法方式對待，當時伊確實指認編號
        F 之人（即被告己○○）為綽號「小林」之人，因為警
        察拿指認照片給伊看時，有說：戊○○說是他（編號F
        之被告己○○），所以伊才指認是他，伊當時想說警察
        提供的6 張黑白照片裡面就會有「小林」，且相片本來
        就跟本人有誤差，伊在檢察官偵訊時，沒有提到可能認
        錯人，今日當庭見到被告己○○本人，確定被告己○○
        不是綽號「小林」之人，「小林」比被告己○○清秀，
        也比較高，伊目視「小林」的身高應該是180 公分，伊
        認為被告己○○身高只有175 公分，此外兩人的五官、
        眼睛也不同，被告己○○的眼睛比較丹鳳眼，眉毛也比
        較往上翹，伊與被告二人之前都不認識，彼此間也沒有
        仇恨等語（參本院卷第154 頁至第170 頁），均合先敘
        明。
    ４、依照上開證人戊○○、丁○○之證言，可知其等於案發
        當時被押時，與綽號「小林」之男子有接觸，而在其等
        被拘禁的2 、3 天內，與綽號「小林」之男子亦有每日
        1 到2 次之照面，最後其等被釋放時，亦是綽號「小林
        」之男子載其等離開被拘禁之地點，故證人戊○○、丁○○雖本不認識「小林」，然對於「小林」之面貌特徵
        ，於案發後不久，應能有所認識。然依照卷附「指認犯
        罪嫌疑人紀錄表」兩份所示（參97年度偵字第9715號卷
        第23頁、第31頁），證人戊○○、丁○○迄案發後8 個
        月餘即97年6 月5 日、97年6 月16日，始分別進行本件
        照片指認，其等記憶已非十分鮮明，而證人戊○○復證
        稱：其指認當時，只是覺得照片中之人很像等語，證人
        丁○○則證稱：是因為警察說戊○○指認編號F 之被告
        己○○，伊才指認他等語，顯見證人戊○○於指認當時
        ，已無法確認被告己○○即為綽號「小林」之男子，證
        人丁○○則是遭到警方不當誘導而為本件指認，其指認
        結果更難採信。再依證人庚○○庭呈其當時提供證人戊○○、丁○○進行指認之「指認犯罪嫌疑人紀錄表」樣
        本所示（參本院卷第232 頁），該紀錄表上6 名不同男
        子均僅有頸部以上之大頭照，且為黑白印刷，辨識結果
        極易失真，而證人戊○○、丁○○進行上開指認後，僅
        分別於97年10月17日、97年6 月25日各經檢察官提訊一
        次，於提訊過程中，檢察官不僅未向證人戊○○、丁○○確認其等之前指認之可信度，甚且本案被告己○○經
        檢察官傳訊時，均能按時到庭，且被告己○○自始至終
        均否認其為綽號「小林」之涉嫌人，然檢察官亦未安排
        庭期提訊證人戊○○、丁○○與被告己○○進行當面指
        認，直迄本院提訊證人戊○○、丁○○為本件證人時，
        證人戊○○、丁○○始第一次當面見到被告己○○，而
        當庭表示被告己○○並非綽號「小林」之男子，益證其
        等所為上開警詢時指認內容與真實情形相悖。且證人戊○○於本院證稱：綽號「小林」之人身高應有175 公分
        ，較在庭的被告己○○高等語，而被告己○○經本院當
        庭丈量身高，其穿鞋後之身高僅170 公分，確實較證人
        戊○○所述綽號「小林」之人身高低矮5 公分；證人丁○○則於本院證稱：伊目視「小林」的身高應該是180
        公分，伊認為被告己○○身高只有175 公分等語，益證
        被告己○○確實應較綽號「小林」之人身高低矮5 公分
        無誤，證人戊○○、丁○○於警詢之指認確實有誤。又
        證人戊○○、丁○○與被告己○○素不相識，其等於偵
        查、本院作證過程中，亦從無對案發當時之犯罪行為人
        放棄訴追之意，甚至從證人戊○○於本院之證詞中可看
        出其十分懷疑本案乃被告乙○○設局所為，凡此種種，
        均足見證人戊○○、丁○○並無特意迴護本案犯罪行為
        人之動機或情形，然其二人猶於本院當庭證述被告己○○並非綽號「小林」之人，堪認其等於警詢指認不實無
        誤。
    ５、綜上所述，證人戊○○、丁○○於警詢對被告己○○所
        為「指認犯罪嫌疑人紀錄表」，因指認過程中已存有上
        開瑕疵，指認結果嗣後不惟經證人戊○○、丁○○於本
        院當庭否認正確性，亦與被告己○○之客觀身高有違，
        揆諸前揭說明，應認該「指認犯罪嫌疑人紀錄表」2 份
        均不具證據能力。
四、公訴人認被告二人涉有上開罪嫌，其所憑之論據除上開本院
    認為不具有證據能力之部分外，尚有證人戊○○、丁○○、
    丙○○於本院、偵查之證述，證人甲○○、庚○○於偵查之
    證述，被告乙○○持用之0000000000號行動電話、被告己○○持用之0000000000號行動電話雙向通聯紀錄，被告己○○
    之手部刺青相片、扣案之被告己○○行動電話1 具，及被告
    二人於警詢、偵查、本院之供述等。訊據被告乙○○、己○○均堅決否認有何擄人勒贖之犯行，被告乙○○辯稱：伊和
    戊○○是30年的朋友，戊○○的綽號叫「戽斗」，本件因為
    朋友的朋友即莊董說戊○○欠債，伊本來出於一片好意出面
    幫戊○○處理，沒想到自己也被對方扣住2 、3 天，後來莊
    董說不是這個「戽斗」，才覺得不好意思放了我們等語；被
    告己○○辯稱：伊沒有參與本件犯行，也不認識被害人等語
    。經查：
（一）被告乙○○部分無罪之心證理由：
    １、證人戊○○於本院證稱：案發當天，伊因為要到綽號「
        阿賢」的朋友家裡賭博，所以到臺北縣八里鄉○○路，
        才進去「阿賢」家樓上屋內事情就發生了，當時被告乙○○也在裡面，伊一進去屋內，「阿賢」就說乙○○也
        在這邊，「小林」那票人就突然持槍把伊押起來，「小
        林」的整支左前手臂都有藍色刺青，伊的綽號是「戽斗
        」，伊當時有問乙○○到底什麼事情，乙○○說莊董跟
        伊的帳不清楚，伊說沒有欠他錢，欠錢總要有個名目，
        且伊根本不認識莊董，本案從頭到尾也沒有看到莊董人
        ，乙○○說莊董那邊的人（就是「小林」等人）找到他
        要找伊，伊和乙○○是30多年好朋友，當天乙○○說莊
        董那邊的人找過來，說有帳目要找伊處理，然後「小林
        」那些年輕人就說：「不用說這麼多，先帶走再講」，
        乙○○當時及伊被押的2 、3 天內都沒有帶槍，是那幾
        個年輕人帶槍。伊不明白為何對方說伊與莊董有帳不清
        ，莊董要找乙○○，伊與丁○○被押的2 、3 天，乙○○也都在同一空間跟伊在一起，「捕仔」會從外面買便
        當給我們吃，乙○○不是像「小林」會出去一段時間再
        回來查看，但乙○○可以進出，伊不行，乙○○去上廁
        所時，要經過那些年輕人同意，但總是比伊自由，伊不
        清楚外面有沒有人看守乙○○，拘禁期間總共換過3 個
        地點，分別是珠海路半山腰工寮、北投中和街卡拉OK店
        、中央北路公寓，伊與女友丁○○都是被關在房間內，
        外面有人看守，看守的人與押伊的人同夥，先後有「小
        林」、「慶章」、「捕仔」、還有一個不知道名字。伊
        被拘禁期間，那些年輕人透過乙○○跟伊說與莊董帳目
        間的事，那些年輕人也有問乙○○跟伊的溝通如何，到
        底好了沒有，對方說從朋友那邊籌到錢就可以回去，伊
        的手機、手機SIM 卡被對方拿走，只有讓伊打電話要錢
        時，才會把SIM 卡插上，打電話時押伊的人有在旁邊，
        乙○○有說看能不能找朋友幫忙處理讓我們先回家，其
        他事情以後再說，他也有在伊打電話聯絡朋友時，跟伊
        朋友講話，乙○○跟伊朋友講話，不需要看守者的許可
        ，乙○○說：「讓我們先回家」的意思是他也是被害者
        ，但伊認為事情不單純，伊認為乙○○有跟對方講好，
        伊是被設計的，伊會這樣認為，是因為如果朋友幫忙處
        理帳，都已經找到熟人協調，為什麼還要押人，這種事
        情明明已經可以坐下來談。（問：拘禁過程中，語氣上
        覺得是乙○○指揮這些年輕人？或是年輕人指揮乙○○
        ？）「小林」來的時候就一直問乙○○處理情形怎樣，
        意思是問乙○○叫伊拿錢出來的結果怎樣，乙○○說他
        可能認識對方，好意從中協調。後來是友人甲○○拿60
        萬元來，伊與丁○○才被釋放，但伊沒有看到交錢經過
        ，也不知道甲○○的錢是從何而來，伊沒有還他，我們
        要走之前，乙○○還在裡面。伊被押2 、3 天中，有一
        直跟對方溝通是什麼帳目問題，不然也可以請莊董出面
        談，他們最後結論就是找錯人了，時間是在甲○○交錢
        之後，當時是「小林」和他朋友先帶伊及丁○○出來，
        乙○○還在屋內，他們先放伊女友丁○○下車，然後才
        跟伊說這件事情是怎樣，伊說自己也莫名其妙，他們說
        可能找錯人了，可能真的不是伊，還說會還伊錢，伊並
        未積欠對方債務，發現找錯人時他們有說要去問乙○○
        ，如果真的話會還伊錢，因為伊被押走時，身上的手錶
        、手機、15萬元有被拿走，乙○○沒有動手搜伊的身體
        ，後來被釋放時，手錶、手機有還，15萬元沒有還，到
        現在也沒還。伊認為這件事就是江湖事，他們這樣做應
        該要還伊一個公道，對方既然要乙○○出來協調，應該
        要保護伊的權利，而且出來從中協調的人為什麼會被押
        等語（參本院卷第129 頁至第154 頁）。證人丁○○則
        於本院證稱：案發之前伊不認識乙○○，被押期間乙○○有在被押地點出現，他坐在我們旁邊，晚上睡覺時也
        是，乙○○有時候會跟戊○○講話，沒有看到他拿槍，
        也不能自由打電話，因為電話被拿走，也不能自由進出
        被拘禁地點。被拘禁期間，伊要上廁所會跟他們說一下
        ，他們就會讓伊去，不清楚乙○○上廁所是否要問對方
        。乙○○與戊○○講話時說臺語，伊因為不精通所以聽
        不太懂等語（參本院卷第154 頁至第170 頁），均合先
        敘明。
    ２、依據證人戊○○、丁○○上開證述內容，可知被告乙○○於案發時，曾向戊○○表明是莊董那邊的人（即「小
        林」等人）找到他來找戊○○；是莊董那邊的人找過來
        ，說有帳目要戊○○處理等語，且戊○○及其女友丁○○被押走時，是由綽號「小林」之男子持槍指揮在場之
        其餘同夥所為，而非由被告乙○○為之，再戊○○、丁○○被拘禁期間，被告乙○○客觀上也遭拘束自由於同
        一空間，其等食用之便當均是由綽號「捕仔」的男子從
        外面買便當回來，而非被告乙○○得自由出外用餐，被
        告乙○○要出房間上廁所，同樣也像被害人丁○○一樣
        ，要經過看守人同意，且被告乙○○與綽號「小林」等
        人之對話內容，顯示係綽號「小林」等人在質問被告乙○○籌錢進展情形，而非被告乙○○具有指揮「小林」
        等人之權限，凡此種種客觀事證，均顯示本件並無積極
        證據得證明被告乙○○與檢察官起訴綽號「小林」、「
        捕仔」、「慶昌」及另一名姓名年籍均不詳之成年男子
        間，對於本件犯行具有犯意之聯絡及行為之分擔。縱使
        證人戊○○曾質疑本件是否是遭被告乙○○與其他人共
        同設計，因為如果是朋友（即被告乙○○）幫忙處理帳
        務，為什麼從中協調的人（即被告乙○○）還會被押？
        然此僅證人戊○○之質疑臆測之詞，尚不足證明被告乙○○犯有本件犯行。
    ３、至於公訴人據以起訴被告乙○○之其餘證據，其中證人
        丙○○於本院、偵查之證述，證人甲○○於偵查之證述
        ，均僅係證明戊○○因委請友人交付贖金60萬元而獲釋
        之情形；證人庚○○於偵查之證述、通聯紀錄、被告己○○之手部刺青相片、扣案之被告己○○行動電話1 具
        等，則皆僅關乎被告己○○是否涉犯本案，而與被告乙○○無關，是以本件事證不足證明被告乙○○犯有本件
        犯行。
（二）被告己○○部分無罪之心證理由：承前所述，本件不惟據
      證人戊○○、丁○○，與被告己○○於本院進行第一次當
      面指認時，遭其等當庭否認被告己○○為綽號「小林」之
      男子，且同為被告乙○○迭於歷次訊問中否認被告己○○
      為綽號「小林」之人。至於公訴人據以起訴被告己○○之
      其餘證據，其中證人丙○○於本院、偵查之證述，證人甲○○於偵查之證述，均僅證明戊○○因委請友人交付贖金
      60萬元而獲釋之情形；證人庚○○於偵查之證述、通聯紀
      錄、扣案之被告己○○行動電話1 具，固然得以證明被告
      乙○○持用之0000000000號行動電話與被告己○○持用之
      0000000000號行動電話，於96年9 月25日上午6 時44分、
      同日上午7 時51分、同日上午8 時47分、同日上午11時47
      分、96年9 月27日上午4 時14分，均有通聯情形，（參97
      年度偵字第9715號卷第122 頁至第125 頁），然其通聯內
      容為何既有所不明，自不得僅憑此通聯事證遽認被告己○○犯有本件犯行；至於被告己○○之手部刺青相片（參97
      年度偵字第9715號卷第13頁），顯示被告己○○之左手背
      手腕處，刺有單字，其左手無名指尚刺有「十八」，均與
      證人戊○○所證「小林」的整支左前手臂都有藍色刺青等
      情不符，是以本件事證亦不足證明被告己○○犯有本件犯
      行。
五、綜上所述，本件檢察官所舉證據不能證明被告乙○○、己○○犯有本件犯行，此外，本院查無其他積極證據足資證明被
    告二人確有檢察官所指犯行，本件不能證明被告二人犯罪，
    揆諸首揭法條及判例意旨，爰為被告二人均無罪之諭知。
據上論斷，應依刑事訴訟法第301 條第1 項之規定，判決如主文
。
本案經檢察官蔡元仕到庭執行職務。
中    華    民    國    98    年    6     月    19    日
                              臺灣士林地方法院刑事第四庭
                                  審判長法  官  林秀鳳
                                        法  官  黃珮茹
                                        法  官  鄭光婷
以上正本證明與原本無異。
如不服本判決，應於收受送達後10日內向本院提出上訴書狀，其
未敘述上訴理由者，應於上訴期間屆滿後20日內向本院補提理由
書狀（均須按他造當事人之人數附繕本）「切勿逕送上級法院」
。
                                        書記官  徐仁豐
中    華    民    國    98    年    6     月    19    日


司法院資訊處製作；財團法人民間司法改革基金會備份。
